臺灣高等法院臺中分院刑事判決　　　　　　　　　　九十年度上易字第二四五八號
　　上　訴　人　臺灣南投地方法院檢察署檢察官
　　上　訴　人
　　即　被　告　甲○○
右上訴人等因被告竊盜案件，不服臺灣南投地方法院九十年度易字第三一○號中華民
國九十年十月三日第一審判決（起訴案號：臺灣南投地方法院檢察署九十年度偵字第
一五五九號），及移送併辦（臺灣南投地方法院檢察署九十年度偵字第一八五九號、
第三三○二號）提起上訴，本院判決如左：
      主  文
原判決撤銷。
甲○○連續竊盜，累犯，處有期徒刑壹年貳月，並應於刑之執行前，令入勞動場所強
制工作年。
鑰匙壹把，沒收。
    事  實
一、甲○○於民國（下同）八十五年間曾犯詐欺及竊盜等罪，經臺灣臺中地方法院分
    別判處有期徒刑二年八月、六月，並定其應執刑之刑有期徒刑三年及強制工作三
    年確定，於八十九年十二月二十一日假釋出獄，於九十年六月二十一日假釋期滿
    ，執行完畢，有犯罪之習慣，仍不知悔改，復基於意圖為自己不法所有之概括犯
    意，連續三次分別於、九十年三月二十八日凌晨二時許，在高雄市○○區○○
    路八八六巷十四號之二前，持其所有之鑰匙一把，以發動引擎之方式，竊取譚立
    飛所有停放於上址之車牌號碼ＸＶＸ─０四七機車一輛，得手後，供己代步之用
    ，嗣於九十年三月二十八日二十三時四十分許，甲○○騎乘上開竊得之車牌號碼
    ＸＶＸ─０四七號機車附載不知情之黃玉琳，行經臺中縣大里市○○路與永興路
    一五七巷口時，為警查獲，並扣得上開機車一輛及其所有供行竊上開機車之鑰匙
    一把。、九十年四月二十七日晚間七時許，於南投市○○路三二六巷三號，見
    有丙○○所有停放於上址車牌號碼ＬＧＣ─四五六號重機車一部未上鎖，即徒手
    竊取該機車，得手後，供己騎乘用，嗣於同日晚間十時許，甲○○騎乘該竊得之
    車牌號碼ＬＧＣ─四五六號重機車行經臺中市○○路市○路口，與戴治平駕駛之
    營業自小客車發生交通事故，甲○○當場交付戴治平其所有身分證乙張後，藉機
    打電話即掉頭離開事故現場。、九十年八月二十七日下午五時許，在臺中市○
    里市○○路活動中心前，竊取陳婉菁所有借予林政均使用停於上開活動中心前之
    車牌號碼二Ｑ─五一八七號自用小客車，得手後供己駕駛用，嗣於九十年九月十
    一日十七時三十分許，甲○○在南投縣國姓鄉福龜村乾峰橋下往上游約五百公尺
    其所竊得之上開車牌號碼二Ｑ─五一八七號自用小客車內睡覺時，為警查獲。
二、案經臺中縣警察局霧峰局警察局報請臺灣臺中地方法院檢察署呈臺灣高等法院臺
    中分院檢察署令轉臺灣南投地方法院檢察署檢察官偵查起訴及移送併辦。
    理  由
一、右揭事實，業據被告甲○○於本院審理時自白不諱，核與證人即被害人譚立飛之
    母丁○○、黃玉琳、丙○○、戴治平、陳婉菁、林政均警訊指述之情節相互符合
    ，復有照片四幀、車輛竊盜、車牌失竊資料個別查詢報表─查詢車輛認可資料及
    車籍作業系統、認可資料、贓物領據、職務報告書、被告身分證原本在卷可稽，
    復有鑰匙一把扣案足憑，足徵被告自白與事實相符，本件事證明確，被告右揭犯
    行洵堪認定。
二、核被告所為，係犯刑法第三百二十條第一項竊盜罪。其先後三次犯行，時間緊密
    ，所犯構成要件復相同，顯係基於概括犯意為之，為連續犯，依刑法第五十六條
    規定，以一罪論，並加重其刑。又併辦部分雖未據公訴人起訴，然本院認有連續
    之裁判上一罪關係，基於審判不可分原則，自得一併予以審究。又被告曾犯詐欺
    及竊盜等罪，經臺灣臺中地方法院分別判處有期徒刑二年八月、六月，並定其應
    執刑之刑有期徒刑三年及強制工作三年確定，於八十九年十二月二十一日假釋出
    獄，於九十年六月二十一日假釋期滿執行完畢，五年以內再犯本件有期徒刑以上
    之罪，為累犯，依刑法第四十七條規定加重其刑。原審判決認被告罪證明確，予
    以論罪科刑，固非無見，惟原審判決未及就併案之甲○○於九十年八月二十七日
    下午五時許，在臺中市○里市○○路活動中心前，竊取陳婉菁所有借予林政均使
    用停於上開活動中心前之車牌號碼二Ｑ─五一八七號自用小客車部分之竊盜犯行
    ，併予審理，尚有未洽，原審法院檢察署檢察官上訴主張原審判決未及審理被告
    竊取車牌號碼二Ｑ─五一八七號自用小客車部分犯行，指摘原審判決不當，即有
    理由，自應由本院將原審判決予以撤銷改判，爰審酌被告除於八十五年間曾犯詐
    欺及竊盜等罪，經臺灣臺中地方法院分別判處有期徒刑二年八月、六月，並定其
    應執刑之刑有期徒刑三年及強制工作三年確定外，之前尚於七十二年間經臺灣臺
    中地方法院、七十七年間經臺灣高等法院臺中分院、八十年間經臺灣雲林地方法
    院，皆因犯竊盜罪經判處有期徒刑，有其全國刑案紀錄表可按，猶不能自我約束
    ，再犯本件之罪，犯罪之手段，所生危害，犯後坦承犯行等一切情狀，量處有期
    徒刑一年二月。再查，被告有四次竊盜前科已如前述，且於假釋期滿後，又犯本
    件連續竊盜之罪，顯有犯罪之習慣，自有令入勞動場所加以隔離，矯治其惡習之
    必要，爰併諭知於刑之執行前，令入勞動場所強制工作三年，以資矯治。扣案鑰
    匙一把，係供犯罪所用之物，且為被告所有，業經被告自承在卷，爰依刑法第三
    十八條第一項第二款併予宣告沒收。被告上訴主張其曾強制工作，原審判決再諭
    知被告強制工作，即有違誤，指摘原審判決不當，惟如前所述被告顯有犯罪之習
    慣，且不能自我約束，原審判決諭知被告強制工作核無違誤，被告上訴顯無理由
    ，應予駁回。
據上論斷，應依刑事訴訟法第三百六十九條第一項前段、第三百六十四條第一項前段
、第二百九十九條第一項前段，刑法第五十六條、第三百二十條第一項、第四十七條
、第三十八條第一項第二款，竊盜犯贓物犯保安處分條例第三條第一項第一款、第四
條、第五條第一項前段，判決如主文。
本案經檢察官乙○○到庭執行職務。
中        華        民        國  九 十 一  年     一     月　　十七　  日
                                  臺灣高等法院臺中分院刑事第三庭
                                        審判長法　官　陳　朱　貴
                                              法　官　劉　連　星
                                              法  官  胡  忠  文
右正本證明與原本無異。
不得上訴
                                              書記官　許  美  惠
中        華        民        國  九 十 一  年     一     月　　十八　  日
附錄本案論罪科刑法條：
中華民國刑法第三百二十條第一項
 (普通竊盜罪、竊佔罪)
意圖為自己或第三人不法之所有，而竊取他人之動產者，為竊盜罪，處五年以下有期
徒刑、拘役或五百元以下罰金。
                                                                        Ｋ
